# 资产负债表日后事项

提问人：song2003921 时间：2018-05-22 00:04:08
请问，我们现在出A公司 2016 年度的一份审计报告，审计报告日是 2018 年 5 月 11 日，是否资产负债表日后事项的涵盖期间是2017.1.1-2018.5.11？谢谢！（说明，A原来在 2017 年 3 月出过一份审计报告）

回答人：chenyiwei
是这样，但一般理解也无必要将此期间的所有事项均作为期后事项予以披露。这类审计可能是专项审计，报表使用者对期后事项信息可能并不是十分关注，此时可以在附注中删除期后事项的披露内容。另外，要防止滥用期后事项信息对报告期内或前期数据进行不恰当的调整，即混淆调整事项何嗯非调整事项。